【裁判字號】    89,訴,1696
【裁判日期】    900320
【裁判案由】    毒品危害防制條例
【裁判全文】
臺灣臺北地方法院刑事判決                        八十九年度訴字第一六九六號
    公  訴  人  臺灣臺北地方法院檢察署檢察官
    被      告  乙○○
右列被告因違反毒品危害防制條例案件，經公訴人提起公訴（八十九年度偵字第一九
三０三號），本院判決如左：
    主  文
乙○○轉讓第二級毒品，處有期徒刑陸月，如易科罰金以參佰元折算壹日。扣案之Ｍ
ＤＭＡ壹拾參顆沒收銷燬之。
    事  實
一、乙○○明知ＭＤＭＡ業經毒品危害防制條例列為第二級毒品，依法不得轉讓，竟
    於民國八十九年九月二十三日晚間某時，在臺北市○○街附近之「未來ＰＵＢ」
    內，無償轉讓第二級毒品ＭＤＭＡ二顆予綽號「維克」之姓名年籍不詳之友人施
    用，嗣於八十九年九月二十八日凌晨二時許，經警在臺北市○○○路及錦州街口
    當場查獲乙○○持有ＭＤＭＡ十三顆。
二、案經台北市政府警察局中正第一分局報請台灣台北地方法院檢察署檢察官偵查起
    訴。
    理  由
一、右揭事實，業據被告乙○○於檢察官偵查及於本院調查、審理時供承不諱（八十
    九年度偵字第一九三０三號偵查卷第十九頁、第二十八頁正面、本院九十年一月
    十六日、同年三月六日訊問筆錄），且自被告身上查扣之第二級毒品十三顆經送
    鑑驗結果確係ＭＤＭＡ無訛，亦有臺北市政府警察局八十九年十月二十六日北市
    鑑毒字第０七三號鑑驗通知書及法務部調查局九十年二月二十三日（九十）陸（
    一）字第九０００六八五二號檢驗通知書各一紙附卷可稽，而被告乙○○於本院
    審理時復供承：八十九年九月二十八日貨當天打電話給伊的人自稱「阿峰」的朋
    友，打電話來的人，向伊調貨（指ＭＤＭＡ），問伊有沒有貨，並叫伊將貨帶著
    ，電話中有提到要跟伊拿ＭＤＭＡ，伊才會帶著貨，查獲當天帶至現場之ＭＤＭ
    Ａ與轉讓予「維克」之ＭＤＭＡ是同時買入，因為是託「維克」買的，所以就送
    「維克」二顆等情（見本院九十年一月十六日及同年三月六日訊問筆錄），是本
    院依扣案之ＭＤＭＡ十三顆與被告之上開自白為綜合判斷，認為已足擔保被告於
    檢察官偵查及本院審理中所為上開任意性自白具有相當程度之真實性，而得使本
    院確信被告前述自白之犯罪事實確屬真實，本件事證明確，被告犯行堪以認定，
    應予依法論科。
二、核被告所為，係犯毒品危害防制條例第八條第二項之轉讓第二級毒品罪，被告持
    有第二級毒品之低度行為，已為轉讓之高度行為吸收，不另論罪。公訴人雖認被
    告係自首前開犯行，而聲請依刑法第六十二條規定減輕被告之刑，惟查證人即查
    獲本案之台北市政府警察局中正一分局刑事組員警甲○○亦到庭結證稱：「．．
    ，當時是線報在林森南路與錦州街口未來ＰＵＢ有人在販賣搖頭丸，是我們與線
    民配合聯絡被告，問被告有無東西，和被告約在上開地址附近之麥當勞見面，被
    告依約前來，我們就上前盤查，查獲被告持有十三顆ＭＤＭＡ。」等語（見本院
    九十年二月十三日訊問筆錄），足見員警原係認被告涉犯毒品危害防制條例第四
    條第二項之販賣第二級毒品罪之嫌疑而查獲被告，而販賣毒品犯行與轉讓毒品犯
    行於客觀上均有移轉毒品所有權之行為，該二罪構成要件之不同，係在於販賣毒
    品犯行之成立，被告尚須有支付金錢以為轉讓毒品之對價及主觀上須有藉此營利
    之意圖，是本件被告經員警以其涉有販賣毒品罪嫌而實施偵查，應已包括構成要
    件較低度之轉讓毒品罪嫌之發覺，尚難認被告合於自首之要件，附此敘明。爰審
    酌被告之犯罪之動機、目的、手段、轉讓之次數、所生散播毒品戕害他人身心健
    康之危害，暨犯罪後之態度，量處如主文所示之刑。末按，被告行為後，刑法第
    四十一條業已於九十年一月四日修正，並於九十年一月十日經總統公布，於九十
    年一月十二日生效，修正前刑法第四十一條係規定：「犯最重本刑為三年以下有
    期徒刑以下刑之罪，而受六月以下有期徒刑或拘役之宣告，因身體、教育、職業
    或家庭之關係，執行顯有困難，得以一元以上三元以下折算一日，易科罰金」之
    規定，修正後則規定：「犯最重本刑為五年以下有期徒刑以下之刑之罪，而受六
    個月以下有期徒刑或拘役之宣告，因身體、教育、職業、家庭之關係或其他正當
    事由，執行顯有困難者，得以一元以上三元以下折算一日，易科罰金。但確因不
    執行所宣告之刑，難收矯正之效，或難以維持法秩序者，不在此限。」，是修正
    後之刑法第四十一條第一項前段業已擴大得易科罰金之範圍，依新舊法比較結果
    ，應以新法較有利於被告，故本件即應適用修正後之規定，併予諭知易科罰金之
    折算標準。又扣案之ＭＤＭＡ十三顆，係毒品危害防制條例第二條第二項第二款
    所列第二級毒品，爰依同條例第十八條第一項前段之規定沒收銷燬之。
據上論斷，應依刑事訴訟法第二百九十九條第一項前段，毒品危害防制條例第八條第
二項、第十八條第一項前段，刑法第十一條前段、第二條第一項前段、第四十一條第
一項前段、罰金罰鍰提高標準條例第二條，判決如主文。
本案經檢察官柯金柱到庭執行職務
中      華      民      國    九十      年      三      月     二十     日
            臺灣臺北地方法院刑事第六庭
                                            法  官  林  欣  蓉
右正本證明與原本無異。
如不服本判決，應於判決送達後十日內，向本院提出上訴狀。
                                            書記官  陳  泰  寧
中      華      民      國    九十      年      三      月     二十一   日
附錄本案論罪科刑法條全文
毒品危害防制條例第八條
轉讓第一級毒品者，處一年以上七年以下有期徒刑，得併科新台幣一百萬元以下罰金
。
轉讓第二級毒品者，處六月以上五年以下有期徒刑，得併科新台幣七十萬元以下罰金
。
轉讓第三級毒品者，處三年以下有期徒刑，得併科新台幣三十萬元以下罰金。
前三項之未遂犯罰之。


司法院資訊處製作；財團法人民間司法改革基金會備份。
